臺灣臺南地方法院刑事判決　　　　　　　 96年度訴字第214號
公　訴　人　臺灣臺南地方法院檢察署檢察官
被　　　告　甲○○
　　　　　　　　　　（另案在臺南分監執行中）
上列被告因違反毒品危害防制條例案件，經檢察官提起公訴（96
年度毒偵字第169號）及移送併辦（96年度毒偵字第1444號、96
年度毒偵字第1658號），被告於準備程序期日就被訴事實為有罪
之陳述，本院合議庭裁定由受命法官獨任進行簡式審判程序，判
決如下：
    主  文
甲○○施用第一級毒品，處有期徒刑壹年。扣案之第一級毒品海
洛因壹包（淨重零點零柒公克，空包裝重零點壹陸公克）沒收銷
燬之。
    事  實
一、甲○○前因施用毒品案件，經依本院九十一年度毒聲字第一
    三○三裁定送觀察、勒戒後，因認有繼續施用毒品之傾向，
    再依本院九十一年度毒聲字第二一四五號裁定令入戒治處所
    施以強制戒治，於民國九十二年八月二十七日停止戒治付保
    護管束，嗣於保護管束期間因違反保護管束應遵守事項情節
    重大，經本院以九十二年度毒聲字第二○一七號裁定撤銷停
    止戒治，令入戒治處所施以強制戒治，嗣於九十三年七月十
    七日戒治期滿釋放，並經臺灣臺南地方法院檢察署檢察官於
    九十三年七月二十八日以九十三年度戒毒偵字第一七一號為
    不起訴處分確定。嗣於前開強制戒治處分執行完畢釋放後五
    年內，再因施用毒品案件，經本院於九十四年一月二十四日
    以九十三年度訴字第一二八八號刑事判決判處有期徒刑十月
    確定，惟又於執行上開徒刑前，再因施用毒品案件，經本院
    於九十四年七月七日以九十四年度訴字第四二六號刑事判決
    判處有期徒刑一年確定，入監執行後，於九十五年九月二十
    一日因縮短刑期假釋出監。詎甲○○仍不知警惕，於假釋期
    間，又基於施用第一級毒品海洛因抵癮之單一犯意，自九十
    五年十二月上旬某日起至九十六年三月二十三日上午十時許
    止，分別在臺南市○○路上及臺南市內之不詳公共廁所內或
    在其位於臺南市○○區○○街二五一巷四十二弄五十三號住
    處內，以將第一級毒品海洛因加水稀釋後，再以注射針筒注
    射手臂血管之方式，施用第一級毒品海洛因多次。嗣分別於
    九十五年十二月三十一日上午十一時五十五分許，在臺南市
    安南區○○路○段一五八巷五十七號前，因行跡可疑為警盤
    查，在甲○○身上扣得第一級毒品海洛因一包（淨重○．○
    七公克，空包裝重○．一六公克），且採集其尿液送驗，結
    果呈嗎啡陽性反應；及於九十六年二月十九日上午十二時五
    十分許，經警通知前往臺南市警察局第三分局海南派出所採
    尿送驗，結果呈嗎啡陽性反應；另於九十六年三月二十三日
    下午十四時五十分許，在高雄縣湖內鄉○○路碧湖宮前遭警
    盤查，並經甲○○同意前往高雄縣警察局湖內分局湖街派出
    所採尿送驗後，結果呈嗎啡陽性反應，因而查知上情。
二、案經臺南市警察局第六分局報請臺灣臺南地方法院檢察署檢
    察官偵查起訴，暨臺南市警察局第三分局報請同署及高雄縣
    政府警察局湖內分局報請臺灣高雄地方法院檢察署檢察官呈
    請臺灣高等法院檢察署檢察長令轉臺灣臺南地方法院檢察署
    檢察官偵查後移送本院併案審理。
    理  由
一、本件係經被告甲○○於本院當庭表示認罪，而以簡式審判程
    序加以審理，此有本院九十六年六月六日準備程序筆錄及同
    日審判筆錄各一份附卷足憑，則依據刑事訴訟法第二百七十
    三條之二、同法第一百五十九條第二項之規定，本件不適用
    傳聞法則有關限制證據能力之相關規定，合先敘明。
二、上揭犯罪事實，業據被告於本院準備程序及審理程序中坦白
    承認，且其前後三次為警所採尿液經送驗結果，均呈嗎啡陽
    性反應，有長榮大學分別於九十六年一月十八日、同年三月
    九日出具之確認報告二紙及臺灣檢驗科技股份有限公司於九
    十六年四月九日出具之濫用藥物尿液檢驗報告一紙在卷可稽
    ，又扣案之白粉一包經檢驗結果，確含海洛因成分，淨重○
    ．○七公克，空包裝重○．一六公克，有法務部調查局九十
    六年一月二十九日調科壹字第○九六二三○○七八九○號鑑
    定書一紙附卷可參，足徵被告前揭自白確與事實相符，堪以
    採信。又被告前因施用毒品案件，經本院裁定送強制戒治，
    於九十三年七月十七日執行完畢釋放後五年內，再因本件施
    用第一級毒品海洛因犯行遭查獲，則其於五年內再犯毒品危
    害防制條例第十條之罪，事證明確，被告犯行堪以認定，自
    應依法論科。
三、核被告所為，係犯毒品危害防制條例第十條第一項之施用第
    一級毒品罪。被告施用毒品前，持有毒品之低度行為已為施
    用之高度行為吸收，不另論罪。再按毒品危害防制條例所規
    定之施用毒品犯行，因鑑於施用毒品者，大多具有「成癮性
    」，為貫徹社會防製毒品之期盼，對施用毒品者，有施以「
    斷癮」之必要，乃就施用毒品行為，先為生理治療及心理復
    健之保安處遇，因而以令入勒戒處所觀察、勒戒方式，戒除
    其身癮，若仍無法戒除，有繼續施用毒品之傾向，再令入戒
    治處所施以強制戒治，以戒除其心癮，倘上開保安處遇猶無
    法收其遮斷毒癮之實效，方以刑罰追訴處罰，此為毒品危害
    防制條例第二十條、第二十三條所明定，足見施用毒品罪，
    本即預定其因成癮而有反覆實行施用毒品之性質，於刑法評
    價上，即得以集合犯論以一罪（最高法院著有九十五年度臺
    上字第一○七九號判決意旨可資參照）。是毒品原即有成癮
    性，施用毒品本身即具有反覆實施之性質，參以本件被告為
    警查獲多次，仍一再施用，足認被告先後多次施用第一級毒
    品之行為，係因毒品成癮性所致，揆諸前揭說明，其習慣性
    、多次並反覆施用第一級毒品之行為，各應予評價為「集合
    犯」之包括一罪。公訴人雖僅就被告自九十五年十二月上旬
    某日起至九十五年十二月三十一日下午十三時四十分由警採
    尿前回溯二十六小時內某時止之施用第一級毒品海洛因犯行
    提起公訴，然檢察官就犯罪事實一部起訴者，效力及於全部
    ，被告前開施用毒品之犯行，既屬包括一罪之集合犯，本院
    自應全部予以審理。爰審酌被告施用毒品之犯行，在性質上
    乃屬對自我身心健康之自戕行為，尚未嚴重破壞社會秩序、
    侵害他人權益，然其前因施用毒品經觀察、勒戒及強制戒治
    等治療處分後，猶不思戒絕革除惡習，再為本件犯罪，顯仍
    未記取教訓，及被告犯後坦承犯行，深具悔意等一切情狀，
    量處如主文所示之刑，以資懲儆。扣案之第一級毒品海洛因
    一包（淨重○．○七公克，空包裝重○．一六公克），因毒
    品與包裝無法析離，均應依毒品危害防制條例第十八條第一
    項前段規定，沒收銷燬之。
據上論斷，應依刑事訴訟法第二百七十三條之一第一項、第二百
九十九條第一項前段，毒品危害防制條例第十條第一項、第十八
條第一項前段，判決如主文。
本案經檢察官乙○○到庭執行職務。
中　　華　　民　　國　　96　　年　　6 　　月　　22　　日
　　　　　　　　　刑事第六庭    法　官　孫淑玉
以上正本證明與原本無異。
如不服本判決，應於收受送達後10日內向本院提出上訴書狀（應
附繕本）。
　　　　　　　　　　　　　　　　書記官  馬愛君
中　　華　　民　　國　　96　　年　　6 　　月　　22　　日
附錄本案論罪科刑法條全文：
毒品危害防制條例第10條：
施用第一級毒品者，處 6 月以上 5 年以下有期徒刑。
施用第二級毒品者，處 3 年以下有期徒刑。
